【裁判字號】    90,婚,333
【裁判日期】    901031
【裁判案由】    履行同居
【裁判全文】
臺灣新竹地方法院民事判決  九十年度婚字第三三三號
    原      告  甲○○
    被      告  乙○○
右當事人間請求履行同居事件，本院判決如左：
    主  文
被告應與原告同居。
訴訟費用由被告負擔。
    事實及理由
壹、原告主張：兩造於民國（下同）八十七年五月十七日結婚，婚後感情原本融洽，
    詎自八十九年八月間起被告忽反常態，離家出走迄未返家。爰依民法第一千零一
    條之規定提起本件訴訟。並聲明判決如主文所示。
貳、被告方面則辯稱：
一、兩造自結婚起，就小有爭吵，原告常在外喝酒過夜多次，雖因車禍左腿骨折無法
    工作，但原告復原後，仍未找工作賺錢養家，靠被告工作賺錢給原告。婆婆規定
    被告每月要繳出新台幣（下同）五千元，致被告心裡有壓力，經被告與婆婆多次
    溝通卻無用，且婆婆常偏袒原告，致被告心理、精神有很大壓力，被告現已決心
    離婚。
二、八十九年九月二十日，被告在雙親陪同下，與公婆溝通，讓被告先返娘家暫住，
    因婆婆不肯，並動手拉被告，不讓被告走。被告父母見狀擔心被告安全，所以堅
    持帶被告回家住。被告離開原告已快一年，多次受到原告騷擾。並聲明駁回原告
    之訴。
參、得心證之理由：
一、兩造係夫妻，婚姻關係現仍存續中，有原告提出之戶籍謄本配偶欄及記事欄所載
    為證，而被告於八十九年九月二十日即離家出走，返回其娘家，兩造結婚後均住
    在原告處一節，業經被告自認在卷。其堪信為真實。
二、按被告所稱拒絕與原告同居之理由乃為兩造自結婚起，就小有爭吵；原告常在外
    喝酒過夜多次，雖因車禍左腿骨折無法工作，但原告復原後，仍未找工作賺錢養
    家，靠被告工作賺錢給原告。婆婆規定被告每月要繳出五千元，致被告心裡有壓
    力；婆婆常偏袒原告，致被告心理、精神有很大壓力。惟查，前揭事項均非原告
    不法侵害事項，尚非被告拒絕履行同居義務之正當理由，此外，復查無其他積極
    證據足資證明被告有不履行同居之正當理由，是原告主張被告離家出走，拒絕履
    行夫妻同居義務之事實，自堪信為真實。
三、按夫妻互負同居之義務，民法第一千零一條前段有明文規定。被告不履行夫妻同
     居義務，又無不能履行同居義務之正當理由，是原告本於夫妻關係，爰依首揭
     規定訴請被告履行同居，依法應予准許。
肆、訴訟費用負擔之依據：民事訴訟法第七十八條。
中      華      民      國    九十      年      十      月    三十一    日
                                  臺灣新竹地方法院民事第一庭
                                      法  官  許  翠  玲
右為正本係照原本作成。
如對本判決上訴，須於判決送達後二十日內向本院提出上訴狀。
~B法院書記官  鄭敏郎
中      華      民      國    九十      年      十      月    三十一    日


司法院資訊處製作；財團法人民間司法改革基金會備份。
